【裁判字號】    97,抗,329
【裁判日期】    970725
【裁判案由】    撤銷假扣押
【裁判全文】
臺灣高等法院臺中分院民事裁定  97年度抗字第329號
抗  告  人  乙○○
相  對  人  甲○○
上列當事人間96年度裁全字5805第號聲請假扣押事件，抗告人不
服台灣台中地方法院97年度裁全聲字第 365號中華民國95年10月
31日裁定，提起抗告，本院裁定如下：
    主  文
原裁定廢棄。
相對人在第一審之聲請駁回。
聲請及抗告訴訟費用由相對人負擔。
    理  由
一、按假扣押之原因消滅，債權人受本案敗訴判決確定或其他命
    假扣押之情事變更者，債務人得聲請撤銷假扣押裁定，民事
    訴訟法第530條第1項定有明文。惟所謂受本案敗訴判決確定
    ，係指債權人依假扣押所欲保全強制執行之請求，經本案之
    實體確定判決確認其不存在或不得行使者而言。苟該請求未
    經實體確定判決確認為不存在或不得行使，且債權人又非不
    得另行起訴請求，即無容債務人據此為由，聲請撤銷假扣押
    裁定之餘地（最高法院95年度台抗字第389號裁判要旨參照
    ）。
二、本件相對人即債務人以兩造間因清償債務事件，經向原法院
    聲請95年度裁全字第5805號裁定假扣押後，因兩造間之本案
    訴訟業經原法院判決抗告人敗訴確定，其假扣押原因消滅，
    為此聲請撤銷前開假扣押等語，固提出原法院96年度訴字第
    262號民事判決及確定證明書影本各乙份為證。經查：本件
    抗告人前訴請相對人「結算合夥財產」，經原法院以：「..
    . 本件原告主張兩造合夥購屋，惟其於聲明退夥後，係爭合
    夥因合夥人僅於被告一人，已不合乎合夥存續要件，是系爭
    合夥已歸於解散等情，為被告所不爭執，則首揭說明，兩造
    所共同出資成立之系爭合夥及應進行清算程序，而非結算程
    序，... 」駁回原告之訴確定，是原審判決尚未就清算程序
    為實體審理，嗣抗告人另以「合夥清算」起訴請求，有起訴
    狀可憑，揆諸上揭說明，原審自不得依相對人之聲請而准撤
    銷假扣押，原裁定予以准許，容有未洽，抗告意旨指摘原裁
    定不當，非無理由，應由本院廢棄原裁定，駁回相對人在第
    一審之聲請。
據上論結，本件抗告為有理由，依民事訴訟法第450條、第492條
、第95條、第78條，裁定如主文。
中    華    民    國    97    年    7     月    25    日
                  民事第五庭    審判長法  官  林陳松
                                      法  官  古金男
                                      法  官  鄭金龍
以上正本係照原本作成。
再為抗告應以適用法規顯有錯誤為理由，並經本院之許可，該許
可以原裁定所涉及之法律見解具有原則上之重要性者為限。
如提起再抗告者應於裁定送達後十日內向本院提出抗告理由狀（
須按照他造人數附具繕本）並繳納抗告裁判費新臺幣壹仟元，同
時委任律師或具有律師資格之關係人為代理人。
                                      書記官  陳振海
中    華    民    國    97    年    7     月    29    日
                                                      Ａ


司法院資訊處製作；財團法人民間司法改革基金會備份。
